臺灣士林地方法院民事裁定           100年度消債清字第36號
債  務  人  徐寶珠
代  理  人  謝杏奇律師
上列當事人聲請清算事件，本院裁定如下：
    主  文
債務人徐寶珠自中華民國一百年十一月二十三日十七時起開始清
算程序，並同時終止清算程序。
    理  由
一、按債務人與金融機構協商成立者，不得聲請更生或清算，但
    因不可歸責於己之事由，致履行顯有重大困難者，不在此限
    ；本條例施行前，債務人依金融主管機關協調成立之中華民
    國銀行公會會員辦理消費金融案件無擔保債務協商機制與金
    融機構成立之協商，準用前項之規定，消費者債務清理條例
    第151 條第5 項、第6 項分別定有明文。次按債務人不能清
    償債務或有不能清償之虞，於法院裁定開始更生程序或許可
    和解或宣告破產前，得向法院聲請清算，此觀諸同條例第3
    條、第80條之規定自明。又法院開始清算程序之裁定，應載
    明其年、月、日、時，並即時發生效力；債務人之財產不敷
    清償清算程序之費用時，法院應裁定開始清算程序，並同時
    終止清算程序，亦為同條例第83條第1 項、第85第1 項所明
    定。
二、本件聲請意旨略以：伊有不能清償債務之情事，前曾於民國
    95年7 月依中華民國銀行公會會員辦理消費金融案件無擔保
    債務協商機制與金融機構成立協商，協商條件為自同年7 月
    起，分120 期，利率0%，每月還款新臺幣（下同）1 萬4,93
    1 元。惟伊於95年間為照顧年僅1 歲之三女而離職，其後均
    係打工幫忙包裝販賣東西，每月收入1 萬5,000 元，實無法
    履行協商條件，故而毀諾，且伊未經法院裁定開始更生程序
    或許可和解或宣告破產，為此聲請清算等語。
三、查債務人主張之上開事實，有其全戶戶籍謄本、低收入戶卡
    、95至99年度綜合所得稅各類所得資料清單、財產歸屬資料
    清單、財團法人金融聯合徵信中心當事人綜合信用報告－協
    商前置專用債權人清冊、勞工保險被保險人投保資料表、配
    偶廖志盛之95至99年度綜合所得稅各類所得資料清單、財產
    歸屬資料清單、勞工保險被保險人投保資料表、中華民國銀
    行公會員辦理消費金融案件無擔保債務協商機制協議書暨無
    擔保債務還款計畫等件為證（見本院卷第15至27、62至64、
    88至95、124 至126 頁），堪信為真實。是以債務人每月收
    入1 萬5,000 元計算，實不足以支應其最低生活必要支出，
    遑論負擔協商條件，是足認債務人確係因不可歸責於己之事
    由，致履行協商條件顯有困難。此外，復查無債務人有消費
    者債務清理條例第6 條第3 項、第8 條或第82條第2 項所定
    駁回清算聲請之事由存在，是債務人聲請清算，自屬於法有
    據。
四、再查，債務人之配偶廖志盛名下別無其他可供執行之財產，
    有上開財產歸屬資料清單可稽。而債務人名下尚有保德信人
    壽終身壽險保單及富邦新防癌終身健康保險保單共3 紙，其
    保單價值計2 萬0,988 元，有上開財產歸屬資料清單及保險
    單在卷可參（見本院卷第67、68、71頁）。審酌債務人之債
    務總額達202 萬0,315 元，此有上開財團法人金融聯合徵信
    中心當事人綜合信用報告－協商前置專用債權人清冊及債務
    人提出之債權人清冊附卷可憑（見本院卷第10至12頁）。本
    院衡酌債務人之醫療支出、財產及本件清算財團之規模，認
    債務人之財產應不敷清償清算程序之費用，爰依首揭規定裁
    定開始本件清算程序，並同時終止清算程序。
五、爰裁定如主文。
中    華    民    國  100     年    11    月    15    日
                  民事第二庭  法      官  劉逸成
上為正本係照原本作成。
開始清算程序之裁定不得抗告，如不服同時終止清算程序之裁定
，應於裁定送達後10日內，以書狀向本院提出抗告，並繳納抗告
費新臺幣一千元。
中    華    民    國  100     年    11    月    17    日
                              書  記  官  劉淑慧